# 长期股权投资外币折算

提问人：chenqiong2505 时间：2018-06-28 19:36:50
请教老师，我们公司B（母公司为A且已作为记账本位币）以美元作为记账本位币，现对美国子公司C投资时使用了库存持有的欧元，长期股权投资以美元入账金额怎么算出来的呢？会产生汇兑差额吗？如果产生的话，汇兑差额计入哪个科目？

回答人：chenyiwei
在投资日，对这部分欧元现金（或存款，下同）按当日汇率进行调整并确认汇兑损益，按当日调整汇兑损益后的账面价值作为以美元表示的长期股权投资成本。长期股权投资不是货币性资产，后续不确认汇兑损益。

提问人：chenqiong2505 时间：2018-07-01 19:05:21
陈版主，在做合并的时候，长投和实收资本折算出现差额，折算后长投<实收资本，这个差额放在哪里呢？

回答人：chenyiwei
不清楚具体原因。如果是因为长投按期末汇率折算，实收资本按历史汇率折算导致，则差额列入其他综合收益（外币报表折算差额）。

提问人：whenandwhy 时间：2018-07-23 11:11:32
请教陈版主，如果是分类为可供出售金融资产的三无（无控制、共同控制、重大影响）的投资，也应采用同样的处理方法吗？即属于以历史成本计量的外币非货币性项目，需采用交易发生日的即期汇率折算。不知我的理解对不对？

回答人：chenyiwei
在期末将外币金额折算为本位币金额时，是这样处理。